---
title: "Revisión BITS"
date: "3/8/2019"
output: html_document
---

```{r setup, echo=FALSE, message=FALSE}
knitr::opts_chunk$set(echo = FALSE, cache=TRUE)
source(file = "../../scripts/funciones.R")
```

En este documento revisamos la entrega de BITS para el mapa de referencia 2018.

```{r cargar paquetes, message=FALSE, warning=FALSE}
library(sf)
library(raster)
library(dplyr)
library(tidyverse)
library(srvyr)
```

```{r cargar_datos, message=FALSE}
bits_2018_lcc <- read_rds("../../datos_salida/bits_2018_lcc.rdata")
```

BITS etiquetó `r nrow(bits_2018_lcc)` pixeles, la instrucción de los 
intérpretes fue elegir la clase preponderante para cada pixel y en caso de duda
 recurrir a una segunda o tercera opción de clase:
 
* En el **`r imprime_porcent(bits_2018_lcc$interp2_c17 != 0)`%** de los casos se 
utilizó la segunda etiqueta y únicamente en el 
**`r imprime_porcent(bits_2018_lcc$interp3_c17 != 0)`%** de los pixeles se 
recurrió a la tercera opción.

```{r confuision_crudos_top, eval = FALSE}
table(bits_2018_lcc$raster_c17, bits_2018_lcc$interp1_c17) %>% 
    escribe_tab()
```



### Revisión de proceso BITS

Con el fin de revisar el desempeño de BITS Pedro evaluó una muestra de 300 
pixeles seleccionada a partir de la muestra de BITS.

Se eligieron alrededor de 10 pixeles de cada clase:

* Muestra estratificada por clase (de un subconjunto de 30 clases).

* Pedro propuso dos etiquetas: etiqueta pixel y etiqueta hectárea, resultan de
evaluar únicamente el pixel seleccionado y de evaluar una hectárea alrededor del
mismo.

#### Pedro-BITS

Comparamos etiquetado Pedro con etiquetado BITS para 31 y 17 clases.

La siguiente tabla corresponde a 31 clases, la columna total es la coincidencia 
de alguna de las etiquetas de Pedro con alguna de las etiquetas de BITS, la
segunda corresponde a coincidencia entre etiqueta de hectárea con alguna de las
de BITS y la última la coincidencia entre pixel y BITS.

```{r}
bits_pedro <- read_rds("../../datos_salida/bits_pedro.rds")
bits_pedro %>% 
    as.data.frame() %>% 
    summarise(
        clases_31 = imprime_porcent(p_bits_correcto_31), 
        clases_31_1ha = imprime_porcent(p_bits_correcto_31_1ha), 
        clases_31_pix = imprime_porcent(p_bits_correcto_31_pix)
        
    ) %>% 
    knitr::kable(col.names = c("31 total", "ha", "pixel"))
```

Y la tabla análoga con la clasificación de 17 clases sería:

```{r}
bits_pedro %>% 
    as.data.frame() %>% 
    summarise(
        clases_17 = imprime_porcent(p_bits_correcto_17),
        clases_17_1ha = imprime_porcent(p_bits_correcto_17_1ha),
        clases_17_pix = imprime_porcent(p_bits_correcto_17_pix)
    ) %>% 
    knitr::kable(col.names = c("17 total", "ha", "pixel"))
```

Podemos también hacer estimaciones de la exactitud BITS (calidad de trabajo de 
intérpretes) considerando el dieño de la muestra de Pedro, en este caso debemos
considerar que la población es el el conjunto de datos etiquetados por BITS.

En el caso de 31 clases obtenemos las siguientes estimaciones:

```{r}
bits_pedro_design <- read_rds("../../datos_salida/bits_pedro_design.rds")
bits_pedro_design %>% 
    summarise(
        total = survey_mean(p_bits_correcto_31), 
        ha = survey_mean(p_bits_correcto_31_1ha),
        pix = survey_mean(p_bits_correcto_31_pix)) %>% 
    dplyr::mutate_all(list(~round(100 * ., 1))) %>% 
    gather() %>% 
    mutate(
        tipo = ifelse(str_detect(key, pattern = "se"), "e.est.", "prop"), 
        key = str_remove(string = key, pattern = "_se")
        ) %>% 
    spread(tipo, value) %>% 
    dplyr::select(tipo = key, prop, everything()) %>% 
    arrange(-prop) %>% 
    knitr::kable()
```

Y para 17 clases:

```{r}
bits_pedro_design %>% 
    summarise(
        total = survey_mean(p_bits_correcto_17), 
        ha = survey_mean(p_bits_correcto_17_1ha),
        pix = survey_mean(p_bits_correcto_17_pix)) %>% 
    dplyr::mutate_all(list(~round(100 * ., 1))) %>% 
    gather() %>% 
    mutate(
        tipo = ifelse(str_detect(key, pattern = "se"), "error est.", "prop"), 
        key = str_remove(string = key, pattern = "_se")
        ) %>% 
    spread(tipo, value) %>% 
    dplyr::select(tipo = key, prop, everything()) %>% 
    arrange(-prop) %>% 
    knitr::kable()
```

Notamos que las estimaciones son muy similares a las tablas de proporciones 
crudas (sin considerar el proceso de selección de la muestra).


#### Pedro - MAD-Mex

El porcentaje de correctos, usando las etiquetas de Pedro sería, para 31 clases
(omitiendo diseño muestral):

```{r}
bits_pedro %>% 
    as.data.frame() %>% 
    summarise(
        clases_31 = imprime_porcent(p_correcto_31),
        clases_31_1ha = imprime_porcent(p_correcto_31_ha),
        clases_31_pix = imprime_porcent(p_correcto_31_pix)
    ) %>% 
    knitr::kable()
```

Y para 17:

```{r}
bits_pedro %>% 
    as.data.frame() %>% 
    summarise(
        clases_17 = imprime_porcent(p_correcto_17),
        clases_17_1ha = imprime_porcent(p_correcto_17_ha),
        clases_17_pix = imprime_porcent(p_correcto_17_pix)
    ) %>% 
    knitr::kable()
```




### BITS estimaciones

Calculamos ahora las exactitudes utilizando el diseño de muestreo.


La siguiente tabla muestra las estimaciones para la proporción de área 
correctamente clasificada y el error estándar de la estimación.

```{r, message=FALSE}
est_clases_17_top <- estima_total(bits_design, correcto_17_top)
est_clases_17_top3 <- estima_total(bits_design, correcto_17_top3)
est_clases_31_top <- estima_total(bits_design, correcto_31_top)
est_clases_31_top3 <- estima_total(bits_design, correcto_31_top3)

est_clases_17_prop_top <- est_clases_17_top$correcto_17_top
est_clases_17_prop_top3 <- est_clases_17_top3$correcto_17_top3
est_clases_31_prop_top <- est_clases_31_top$correcto_31_top
est_clases_31_prop_top3 <- est_clases_31_top3$correcto_31_top3

bind_cols(est_clases_17_top, est_clases_17_top3, est_clases_31_top, 
    est_clases_31_top3) %>% 
    gather() %>% 
    mutate(
        key = str_remove(key, "correcto_"), 
        tipo = ifelse(str_detect(key, "se"), "e.est.", "prop"),
        key = str_remove(key, "_se")
        ) %>% 
    spread(tipo, value) %>% 
    select(key, prop, e.est.) %>% 
    knitr::kable()
```

Calculamos exactitudes de usuario y productor, nuevamente podemos
calcular con *top* y *top3*.


```{r}
estimaciones_17_top <- estima_clase(bits_design, var_clase_madmex = raster_c17, 
    var_clase_correct = interp1_c17, var_y = correcto_17_top)
escribe_tab(estimaciones_17_top)

estimaciones_17_top %>% 
    knitr::kable()

ggplot(estimaciones_17_top) +
    geom_hline(yintercept = est_clases_17_prop_top, alpha = 0.5, color = "black") +
    geom_pointrange(size = 0.25, color = "red", alpha = 0.8,
        aes(x = reorder(clase, est_usuario), y = est_usuario, 
            ymin = est_usuario - 2 * est_usuario_se,
            ymax = pmin(est_usuario + 2 * est_usuario_se, 100))) +
    geom_pointrange(size = 0.25, color = "blue", alpha = 0.8,
        aes(x = clase + 0.1, y = est_productor, 
            ymin = est_productor - 2 * est_productor_se,
            ymax = pmin(est_productor + 2 * est_productor_se, 100))) +
    theme(axis.text.x = element_text(angle = 90, hjust = 1)) +
    labs(title = "Top: Estimaciones 17 clases", subtitle = "Intervalos 95%", 
        x = "clases", y = "", 
        caption = "Rojo corresponde a usario y azúl de productor") 

```

Y para *top 3*:

```{r}
estimaciones_17_top3 <- estima_clase(bits_design, var_clase_madmex = raster_c17, 
    var_y = correcto_17_top3, n_clases = 17, top = FALSE)
escribe_tab(estimaciones_17_top3)

estimaciones_17_top3 %>% 
    knitr::kable()

ggplot(estimaciones_17_top3) +
    geom_hline(yintercept = est_clases_17_prop_top3, alpha = 0.5, 
        color = "black") +
    geom_pointrange(size = 0.25, color = "red", alpha = 0.8,
        aes(x = reorder(clase, est_usuario), y = est_usuario, 
            ymin = est_usuario - 2 * est_usuario_se,
            ymax = pmin(est_usuario + 2 * est_usuario_se, 100))) +
    geom_pointrange(size = 0.25, color = "blue", alpha = 0.8,
        aes(x = clase + 0.1, y = est_productor, 
            ymin = est_productor - 2 * est_productor_se,
            ymax = pmin(est_productor + 2 * est_productor_se, 100))) +
    theme(axis.text.x = element_text(angle = 90, hjust = 1)) +
    labs(title = "Top3: Estimaciones 17 clases", subtitle = "Intervalos 95%", 
        x = "clases", y = "", 
        caption = "Rojo corresponde a usario y azúl de productor") 
```

```{r matrices_confusion_ponderadas}
# matriz confusión top
conf_top1_pond <- survey::svytable(~ raster_c17 + interp1_c17, bits_design)
# escribe_tab(round(conf_top1_pond))

# matriz confusión usuario
bits_correcto <- bits_design %>% 
    filter(correcto_17_top3) 

diag_conf <- survey::svytable(~ raster_c17, bits_correcto)


bits_incorrecto <- bits_design %>% 
    mutate(interp1_c17_fact = factor(interp1_c17, levels = 1:17)) %>% 
    filter(!correcto_17_top3)

no_diag_conf_usuario <- map(1:17, ~filter(bits_incorrecto, raster_c17 == .)) %>% 
    map(~survey::svytable(~ interp1_c17_fact, .)) %>% 
    reduce(rbind)

conf_usuario <- no_diag_conf_usuario  
diag(conf_usuario) <- diag_conf
# escribe_tab(conf_usuario)
# 
# 




```

```{r matrices_confusion_ponderadas_31}
# matriz confusión top
conf_top1_pond <- survey::svytable(~ raster_c31 + interp1_c31, bits_design)
# escribe_tab(round(conf_top1_pond))

# matriz confusión usuario
bits_correcto <- bits_design %>% 
    filter(correcto_31_top3) 
diag_conf <- survey::svytable(~ raster_c31, bits_correcto)

bits_incorrecto <- bits_design %>% 
    mutate(interp1_c31_fact = factor(interp1_c31, levels = 1:31)) %>% 
    filter(!correcto_31_top3)

no_diag_conf_usuario <- map(1:31, ~filter(bits_incorrecto, raster_c31 == .)) %>% 
    map(~survey::svytable(~ interp1_c31_fact, .)) %>% 
    reduce(rbind)

conf_usuario <- no_diag_conf_usuario  
diag(conf_usuario) <- diag_conf
# escribe_tab(conf_usuario)

```

## Estimaciones de exactitud a total por estado

Utilizaremos como correcto *top 3*.

### 17 clases

```{r}
estimaciones_edo_17 <- estima_total(bits_design, correcto_17_top3, 
    var_group = edo)

estimaciones_edo_17 <- estima_total(bits_design, correcto_17_top, 
    var_group = edo)
knitr::kable(estimaciones_edo_17)
```

Graficamos los intervalos del 95% de confianza a nivel estado, la línea roja
representa el estimado nacional.

```{r}
ggplot(estimaciones_edo_17, aes(x = reorder(edo, correcto_17_top3), 
    y = correcto_17_top3, 
    ymin = correcto_17_top3 - 2 * correcto_17_top3_se,
    ymax = correcto_17_top3 + 2 * correcto_17_top3_se)) +
    geom_hline(yintercept = est_clases_17_prop_top3, alpha = 0.5, 
        color = "red") +
    geom_pointrange(size = 0.25) +
    theme(axis.text.x = element_text(angle = 90, hjust = 1)) +
    labs(title = "Estimaciones 17 clases", subtitle = "Intervalos 95%")
```



## 31 clases

Repetimos para 31 clases.

```{r}
estimaciones_edo_31 <- estima_total(bits_design, correcto_31_top3, 
    var_group = edo)
knitr::kable(estimaciones_edo_31)
```

```{r}
ggplot(estimaciones_edo_31, aes(x = reorder(edo, correcto_31_top3), 
    y = correcto_31_top3, 
    ymin = correcto_31_top3 - 2 * correcto_31_top3_se,
    ymax = correcto_31_top3 + 2 * correcto_31_top3_se)) +
    geom_hline(yintercept = 83.8, alpha = 0.5, color = "red") +
    geom_pointrange(size = 0.25) +
    theme(axis.text.x = element_text(angle = 90, hjust = 1)) +
    labs(title = "Estimaciones 31 clases", subtitle = "Intervalos 95%")
```


```{r, eval = FALSE}
bits_2018_w %>% 
    as.data.frame() %>% 
    mutate(cambios = raster_17 == classid) %>% 
    group_by(edo) %>% 
    summarise(cambio = mean(cambios))

design <- bits_design %>% 
    filter(edo == "Tabasco") %>% 
    group_by(raster_17) %>% 
    summarise(top3_17 = survey_mean(correcto_17_top3)) 

raw <- bits_2018_w %>% 
    as.data.frame() %>% 
    filter(edo == "Tabasco") %>% 
    group_by(raster_17) %>%  
    summarise(top3_17 = mean(correcto_17_top3), n_obs = first(n_obs), N = first(N)) 

design_2 <- bits_design %>% 
    filter(edo == "Tabasco") %>% 
    group_by(estrato) %>% 
    summarise(top3_17 = survey_mean(correcto_17_top3)) 

raw_2 <- bits_2018_w %>% 
    as.data.frame() %>% 
    filter(edo == "Tabasco") %>% 
    group_by(estrato) %>%  
    summarise(top3_17 = mean(correcto_17_top3), n_obs = first(n_obs), N = first(N)) 

df <- tibble(id = 1:270, clase = c(rep(1, 100), rep(2, 50), rep(3, 120)))

muestra <- function() {
    a <- df %>% 
        group_by(clase) %>% 
        sample_frac(0.5)
    b <- a %>% 
        group_by(clase) %>% 
        sample_n(10)
    df_ab <- tibble(a = c(1 %in% a$id, 102 %in% a$id, 160 %in% a$id), 
        b = c(1 %in% b$id, 102 %in% b$id, 160 %in% b$id))
    return(df_ab)
}
n_times <- 5000
rerun(.n = n_times, muestra()) %>% 
    reduce(`+`) %>% 
    `/`(n_times)
```

Comparación con primera entrega

```{r}
# bits_2018_v1: primer conjunto enviado por BITS 
bits_2018_v1 <- read_sf("../data_bits/Validacion_Final_Mapa-2018_BITS_190211/validacion_final_2018.shp") %>% 
    as.data.frame()
bits_2018_comp <- bits_2018_w %>% 
    as.data.frame() %>% 
    left_join(bits_2018_v1, by = "identifier")

sum(bits_2018_comp$interp1.x != bits_2018_comp$interp1.y, na.rm = TRUE)
sum(bits_2018_comp$interp2.x != bits_2018_comp$interp2.y, na.rm = TRUE)
sum(bits_2018_comp$interp3.x != bits_2018_comp$interp3.y, na.rm = TRUE)

bits_2018_comp %>% 
    mutate(
        compara_31 = raster_m18 != raster_31, 
        correcto_31_v1_top3 = (raster_m18 == interp1.x) | 
            (raster_m18 == interp2.x) | (raster_m18 == interp3.x),
        correcto_17_classid_top3 = (classid == interp1_17) | 
            (classid == interp2_17) | (classid == interp3_17),
        compara_17 = clasifica_31_17(raster_m18) != raster_17
        ) %>% 
    group_by(edo) %>% 
    filter(!is.na(raster_m18)) %>% 
    summarise(
        n = n(), 
        comp_31 = mean(compara_31), 
        comp_17 = mean(compara_17), 
        corr_31 = mean(correcto_31_top3),
        corr_31_v1 = mean(correcto_31_v1_top3),
        corr_17 = mean(correcto_17_top3), 
        corr_17_classid = mean(correcto_17_classid_top3)
    ) %>% 
    View()

```


