---
title: "Propuesta validación MAD-Mex 2018"
author: "Teresa Ortiz, Julián Equihua"
date: "11/22/2018"
output:
  html_document
---

```{r setup, include=FALSE}
library(dplyr)
library(readr)
library(knitr)
library(condformat)

knitr::opts_chunk$set(echo = FALSE)
```

# Diseño de la muestra

Utilizamos muestreo probabilístico, en particular muestreo estratificado 
unietápico, dentro de cada estrato se seleccionan los pixeles mediante 
muestreo aleatorio simple.

* Marco muestral: Mapa MADMEX 2018 (raster).

* Estratos: definofos por estado $\times$ clase (17 clases 
CONABIO/SEMARNAT/INEGI) dando lugar a 450 estratos.

## Tamaño de muestra
Se desea tener estimaciones de exactitud para cada estado $\times$ clase (17 
clases CONABIO/SEMARNAT/INEGI), por tanto **fijamos el tamaño de muestra para 
tener, en cada celda de interés, intervalos al 90% con una longitud máxima de 
20 puntos porcentuales**, son intervalos muy amplios debido a que el máximo 
tamaño de muestra se estableció en 25,000 polígonos. 

La fórmula de tamaño de muestra que utilizamos dentro de cada estrato es:

$$n=\frac{z^2 O(1-O)}{d^2}$$

+ donde $O$ es la exactitud expresada como una proporción.
    
+ $z$ es el percentil de una distribución normal estándar, elegido de acuerdo al 
nivel de confianza que se busca en los intervalos (en nuestro caso, contruiremos
intervalos del 90% por lo que $z = 1.64$), 

+ $d$ es la mitad de la longitud del intervalo de confianza que se busca 
    lograr.
    
Notamos que para calcular tamaños de muestra falta fijar los valores $O$ y $d$,
en cuanto a $O$ el acercamiento más conservador es suponer $O=0.5$, sin embargo, 
sabemos que para la mayoría de las clases $O$ es superior, la siguiente tabla 
muestra cuál sería la mitad de la longitud del intervalo de confianza para la
exactitud si $O=0.50$, $O=0.75$ y $O=0.85$

```{r}
tab_tamanos_pres <- tibble(
    n = c(10, 30, 50, 100, 150, 200, 250, 300, 400), 
    d_0.5 = round(1.64 * sqrt(0.5 ^ 2 / n), 2), 
    d_0.7 = round(1.64 * sqrt(0.75 * 0.3 / n), 2), 
    d_0.85 = round(1.64 * sqrt(0.85 * 0.15 / n), 2)
    )
kable(tab_tamanos_pres)
```

Debido a que sabemos por la experiencia del mapa 2015 el valor aproximado de las
exactitudes usaremos $O$ de acuerdo a la siguiente tabla:

```{r, echo = FALSE}
probs_clase_2 <- tibble(clase = 1:17) %>% 
    mutate(p = case_when(
        clase == 13 ~ 0.5, 
        clase %in% c(1:3, 7:8, 16) ~ 0.65, 
        TRUE ~ 0.75))
kable(probs_clase_2)
```


Adicionalmente hay un encogimiento de los intervalos conocido como corrección 
por población finita ($\sqrt{1-n/N}$), este sólo impacta cuando seleccionamos 
una proporción grande de los pixeles del estrato, pero será tomada en cuenta en 
el cálculo de tamaño de muestra.

La muestra final resultó en $24,375$ pixeles, y la siguiente tabla muestra el 
número de pixeles por estado (la columna `n_clases` indica el número de clases
presentes en el estado):

```{r, echo=FALSE, warning=FALSE, message=FALSE}
# cálculo de número de pixeles por estrato (julián python)
tamanos <- read_csv("../data_processed/tamanos_2.csv")
tamanos %>% group_by(edo) %>% summarise(n_clases = n_distinct(clase), 
    n = sum(n)) %>% 
    kable()
```

# Propuesta de protocolo de validación

* Los evaluadores no sabrán la clase que MADMEX ha asignado.

* Etiquetar la case prevalente observada en el pixel y tomando en cuenta 
el entorno, en caso de duda, es decir, si el evaluador no tiene certeza de la 
clase, podrá elegir dos o tres opciones de clase.

* Concordancia con salida MAD-MEX: el pixel se considerará correctamente 
clasificado si la clase MADMEX coincide con alguna de las clases propuestas por 
el evaluador.

